---
title: "Réorganisation avancée de données - solution des exercices"
output: html_document
---

```{r setup, include=FALSE}
knitr::opts_chunk$set(echo = TRUE)
```
<br>

[Retour à la page d'accueil](https://scortijo.github.io/2022_L3_R/)

<br>

```{r echo=FALSE, message=FALSE}

library(tidyverse)

expt1 <- read_tsv("../data/burghardt_et_al_2015_expt1.txt")
```

<br>

******

> **Exercice 1:** 
> 
> 1. Utilisez la fonction `gather()` pour restructurer le tableau afin de faire un boxplot de `blade.length.mm` et `total.leaf.length.mm`, coloré par  `fluctuation`.

> 2. Ajoutez aux boxplots des encoches indiquant l'étendue de l'intervalle de confiance à 95% de la médiane (voir l'option `notch` dans `geom_boxplot`). Si les encoches sont étroite, il y a peu d'incertitude sur la médiane, si les encoches sont large, il y a une forte incertitude sur la médiane. Si les encoches de boxplots que nous comparons se chevauchent, alors nous ne pouvons pas conclure à une différence de médiane entre les médiane des deux groupes.  





```{r}

gather(expt1, "trait", "length.mm", blade.length.mm, total.leaf.length.mm) %>% 
  ggplot(aes(x=trait, y=length.mm, color=fluctuation)) +
  geom_boxplot(notch=TRUE)

```

<br>

> 3. Interprétez le graphique: Y a t'il un effet de la fluctuation de température sur la longueur de blade ou de la feuille? Pourquoi?

<br>
Sur le graphique nous observons que les valeurs des boxplots pour les plantes ayant poussé en condition de température variable sont plus élevée que pour les plantes ayant pousser en condition de température stable. Pour les longueurs de blade et de la feuille, la médiane est plus élevée en condition de température variable, et les encoches sont petites, indiquant une forte certitude de la valeur de médiane, et ne se chevauchent pas entre les deux conditions indiquant une différence de médiane entre les deux conditions. 
Ce graphique montre que les plantes poussant en condition de température variable ont une longueur de blade et une longueur totale de la feuille plus grande que en condition de température constante.

<br>

> **BONUS**
> Optimisez le graphique obtenu en jouant sur le thème, les couleurs utilisée (visibles par des daltoniens), le titre et la valeur des axes et de la légende, de manière à avoir un graphique similaire au graphique suivant:
>


```{r}

gather(expt1, "trait", "length.mm", blade.length.mm, total.leaf.length.mm) %>% 
  ggplot(aes(x=trait, y=length.mm, fill=fluctuation)) +
  geom_boxplot(notch = TRUE) +
  scale_fill_brewer(palette = "Set2", labels = c("Con"="Constant", "Var"="Variable"), 
                    name="Fluctuation type") +
  theme_bw() +
  scale_x_discrete(name="",labels=c("blade.length.mm"="Blade","total.leaf.length.mm"="Total leaf")) +
  ylab("Length (mm)")

```


******

> **Exercice 2:**
>
> Calculez la médiane et l'écart-type de `blade.length.mm` et `total.leaf.length.mm` pour chaque `genotype` au différentes `day.length`. Ajoutez aussi le nombre d'observations de chaque groupe 
>
>


```{r}

group_by(expt1, genotype, day.length) %>% 
  summarise(mediane.blade.length.mm=median(blade.length.mm, na.rm = TRUE),
            ecart.type.blade.length.mm=sd(blade.length.mm, na.rm = TRUE),
            mediane.total.leaf.length.mm=median(total.leaf.length.mm, na.rm = TRUE),
            ecart.type.total.leaf.length.mm=sd(total.leaf.length.mm, na.rm = TRUE),
            n.obs=n())
  
  

```

<br>

> **BONUS**   
> Calculez chaque `genotype` en fonction de s'ils ont subit ou non une `vernalization`:
> La moyenne du ratio de `blade.length.mm` et `total.leaf.length.mm`   
> Le nombre d'observation de chaque groupe   
> Modifiez la colonne qui contient le nombre d'observations de manière à ajouter "n=" devant la valeur du nombre d'observations


```{r}

group_by(expt1, genotype, vernalization) %>% 
  summarise(average.blade.ratio=mean(blade.length.mm/total.leaf.length.mm, na.rm = TRUE),
            n.obs=n()) %>% 
  mutate(n.obs=paste("n=",n.obs))
  
  

```



<br>

******


> **Exercice 3**
>
> Faites un voilin plot de `total.leaf.length.mm` pour chaque génotype et ajoutez la médiane pour chaque groupe (avec un point coloré) ainsi que le nombre d'observation de chaque groupe
>
>

```{r}

group_by(expt1, genotype) %>% 
  summarise( mediane.total.leaf.length.mm=median(total.leaf.length.mm, na.rm = TRUE),
            n.obs=n()) %>% 
  mutate(n.obs=paste("n =",n.obs)) %>% 
  full_join(expt1, by="genotype") %>%
  ggplot(aes(x=genotype, y=total.leaf.length.mm)) +
  geom_violin() +
  geom_point(aes(x=genotype, y=mediane.total.leaf.length.mm), col="red") +
  geom_text(aes(label=n.obs, x=genotype, y=0))
  
  
  

```

<br>

******



> **Exercice 4**
>
> Représenter des violin plot de `cauline.leaf.num` pour les génotypes de `background` "Col", colorés par la température et ce uniquement pour les plantes sans fluctuation de température et qui sont en jours longs (16 h). 
>
> Ordonnez les génotypes selon ces deux cas (un graphique par cas):
>
> -1 Dans l'ordre suivant: "Col Ama", "ld-1", "fve-3", "flk-1"
>
> -2 Dans l'ordre de la valeur de `cauline.leaf.num`





```{r}

# Ordonnez les génotypes dans l'ordre suivant: "Col Ama", "ld-1", "fve-3", "flk-1"

  filter(expt1, background=="Col" & fluctuation=="Con" & day.length==16) %>% 
  mutate(genotype = factor(genotype, levels = c("Col Ama", "ld-1", "fve-3", "flk-1"))) %>% 
  ggplot(aes(x=genotype, y=cauline.leaf.num, fill=factor(temperature))) +
  geom_violin()


# Ordonnez les génotypes dans l'ordre de la valeur de `cauline.leaf.num`

  filter(expt1, background=="Col" & fluctuation=="Con" & day.length==16) %>% 
  mutate(genotype = fct_reorder(genotype, cauline.leaf.num)) %>% 
  ggplot(aes(x=genotype, y=cauline.leaf.num, fill=factor(temperature))) +
  geom_violin()

```


******


