---
title: "Réorganisation des données - solution des exercices"
output: html_document
---

```{r setup, include=FALSE}
knitr::opts_chunk$set(echo = TRUE)
```
<br>

[Retour à la page d'accueil](https://scortijo.github.io/2022_L3_R/)

<br>

```{r echo=FALSE, message=FALSE}

library(tidyverse)

expt1 <- read_tsv("../data/burghardt_et_al_2015_expt1.txt")
```

<br>

******

> **Exercice 1** : Sélectionnez les colonnes qui contiennent des données mesurées en mm



```{r}
select(expt1, contains("mm"))
```

<br>

******

> **Exercice 2:**
> Filtrez les données pour garder les plantes selon les 3 cas de figures suivant (indépendants les uns des autres):
>
> 1. Plantes qui **ne sont pas du background Ler** et qui ont été traitées avec **une température fluctuante**.
> 2. Plantes qui ont fleuries (bolt) en moins de  **57 jours** et qui ont **moins de 40 feuilles de rosette**
> 3. Plantes du génotype **fca-6** pour qui le **blade.ratio n'est pas manquant**




```{r}
# 1. Filtrez les plantes qui ne sont pas du background Ler et qui ont été traitées avec une température fluctuante.

filter(expt1, background!="Ler" & fluctuation=="Var")


# 2. Filtrez les plantes qui ont fleuries (bolt) en moins de  57 jours et qui ont moins de 40 feuilles.

filter(expt1, days.to.bolt<57  & rosette.leaf.num<40)


# 3. Filtrez les plantes du génotype fca-6 pour qui le blade.length.mm n'est pas manquant

filter(expt1, genotype=="fca-6"  & !is.na(blade.length.mm))


```



<br>

******


